【裁判字號】    90,易,2927
【裁判日期】    901101
【裁判案由】    竊盜
【裁判全文】
臺灣高雄地方法院刑事判決                          九十年度易字第二九二七號
    公  訴  人  臺灣高雄地方法院檢察署檢察官
    被      告  丁○○
右列被告因竊盜案件，經檢察官提起公訴（九十年度偵字第四三二號），本院判決如
左：
      主  文
丁○○竊盜，處有期徒刑參月，如易科罰金，以參佰元折算壹日。
      事  實
一、丁○○意圖為自己不法之所有，於民國八十九年二月間，將丙○○所有停放在高
    雄縣鳳山市○○○路五七五巷與中崙二路轉角處之車牌號碼ＵＺ─六九三一號自
    小客車之車牌二面徒手拆下，據為己有，適因乙○○○所有（起訴書誤載為丁○
    ○之妻劉素錦所有）交由丁○○使用之車牌號碼ＶＤ─九０四三號紅色大慶牌自
    小客車（起訴書誤載為車牌號碼ＸＧ－四一二０號），於八十八年四月二十六日
    未依限期參加定期檢驗，且逾期檢驗六個月以上，已經高雄市監理處註銷汽車牌
    照，但未繳回號牌，丁○○於八十九年八月五日駕駛車牌號碼ＶＤ─九０四三號
    紅色大慶牌自小客車行經國道一號高速公路南下二四０公里處，因駕駛人丁○○
    未考領自小客車駕駛執照，為內政部警政署國道公路警察局員警當場取締，將車
    牌號碼ＶＤ─九０四三號二面予以扣繳，丁○○乃將其竊得之車牌號碼ＵＺ─六
    九三一之車牌兩面懸掛在原懸掛車牌號碼ＶＤ─九０四三號之紅色大慶牌自小客
    車上，復於八十九年九月四日、同年月二十二日、同年十月二十一日駕駛懸掛車
    牌號碼ＵＺ─六九三一號紅色大慶牌自小客車，因違反道路交通管理處罰條例，
    分別遭高雄市政府警察局及內政部警政署國道公路警察局開立舉發違反道路交通
    管理事件通知單；嗣後丁○○又因違規停車，車輛被拖至高雄市○○路東區拖吊
    場，丙○○接獲繳納違規告發通知單及前往上述拖吊場欲領回車牌號碼ＵＺ─六
    九三一之號自小客車時，始知渠所有車牌號碼ＵＺ─六九三一之車牌遭丁○○竊
    取懸掛在原車牌號碼為ＶＤ─九０四三號紅色大慶牌自小客車上。
二、案經丙○○訴由高雄縣警察局鳳山分局報請臺灣高雄地方法院檢察署檢察官偵查
    起訴。
     理  由
一、訊據被告丁○○固坦承於右揭時地拆卸告訴人丙○○所有車牌號碼ＵＺ─六九三
    一車牌二面，並將該車牌懸掛其所駕駛乙○○○所有但無車牌之紅色大慶自小客
    車上等情不諱，惟矢口否認有竊盜之故意，辯稱：我於八十八年六月間就發現丙
    ○○的車子停放在該處，曾經與丙○○之妻以電話聯絡過，表示願以四千元代價
    購買該車及辦理報廢，得到洪妻同意後，我才將車牌拆下，其後至監理所查詢結
    果須繳納欠稅及罰鍰九萬元，因而作罷，而未再有聯絡，其後我使用之紅色大慶
    牌自小客車車牌遭扣繳，乃將ＵＺ─六九三一號車牌掛上，我並無竊盜車牌之故
    意，否則不用與告訴人接洽購買車輛之事云云。
二、經查：右開犯罪事實，業據告訴人丙○○於警、偵訊及本院審理中指訴：我將車
    子停在我家附近，我太太在八十九年三月間發現車牌不見，我以為是監理所拖吊
    廢車前要先拆車牌，後來收到紅單，才知道車牌被偷走，之後東區拖吊場來文說
    我的車被拖吊寄紅單給我，我持紅單去領車才知道車牌遭被告偷走等語；證人即
    告訴人之妻甲○○本院審理中亦證稱：我於八十九年三、四月間接到不知名人士
    的電話表示欲購買我先生所有車牌號碼ＵＺ─六九三一自小客車，因他沒說姓名
    ，而且我先生也不在家，所以我不敢作主，後來他也就沒有再打電話過等語，復
    有贓物認領保管收據、高雄市政府警察局交通大隊書函、內政部警政署國道公路
    警察局省道第三隊函、高雄市監理處汽車牌照註銷處分書各一紙、內政部警政署
    國道公路警察局舉發違反道路交通管理事件通知單、高雄市政府警察局舉發違反
    道路交通管理事件通知單各二紙附卷可稽。足認被告雖曾打電話與告訴人之妻聯
    絡購買車牌號碼ＵＺ─六九三一自小客車之事，但告訴人之妻並未應允至明。再
    參酌被告丁○○使用之車牌號碼ＶＤ─九０四三號紅色大慶牌自小客車，早於八
    十八年四月二十六日未依限期參加定期檢驗，且逾期檢驗六個月以上，已經高雄
    市監理處註銷牌照，但未繳回號牌，被告又丁○○於八十九年八月五日駕駛車牌
    號碼ＶＤ─九０四三號紅色大慶牌自小客車行經國道一號高速公路南下二四０公
    里處，因被告丁○○未考領自小客車駕駛執照，為內政部警政署國道公路警察局
    員警當場取締，將車牌號碼ＶＤ─九０四三號二面扣繳，堪認被告因其所使用之
    紅色大慶牌自小客車之車牌已遭註銷，於尚未遭警扣繳前，乃先行竊取告訴人所
    有之車牌二面，俟車牌號碼ＶＤ─九０四三號二面扣繳遭扣繳後，被告將竊得之
    車牌懸掛其所駕駛之無車牌之紅色大慶自小客車上。是以被告基於意圖為自己不
    法之所有，未得到所有人即告訴人之同意，竊取告訴人丙○○車牌二面之事實，
    事證明確，被告所辯其無竊盜之故意云云，不足採信，被告犯行堪予認定。
三、核被告丁○○所為，係犯刑法第三百二十條第一項竊盜罪。爰審酌被告明知無牌
    照不得駕駛自小客車，竟為貪圖小利，竊取告訴人之車牌懸掛在車牌遭扣繳之自
    小客車上，復於犯後飾詞否認，推諉狡飾，全無悔改之意，但念及已於本院審理
    中與告訴人達成和解等一切情狀，爰量處如主文所示之刑，並諭知易科罰金之折
    算標準。又修正前刑法第四十一條易科罰金之折算標準，業經總統於九十年一月
    十日公布為現行刑法第四十一條第一項，並於同年月十二日生效，依刑法第二條
    第一項前段從新從輕原則，應依修正後刑法第四十一條第一項前段之規定對於被
    告最為有利。
四、據上論斷，應依刑事訴訟法第二百九十九條第一項前段、刑法第二條第一前段、
    第三百二十條第一項、第四十一條第一項前段、罰金罰鍰提高標準條例第一條前
    段、第二條，判決如主文。
本案經檢察官林永富到庭執行職務。
中      華      民 國      九十      年      十一  月        一    日
                                  臺灣高雄地方法院刑事第四庭
                                      法  官  張  桂  美
右正本證明與原本無異。
如不服本判決，應於判決送達後十日內，向本院提出上訴狀。
                                      書記官  吳  金  霞
中      華      民      國      九十      年      十一  月        一    日
參考法條：刑法第三百二十條第一項：
意圖為自己或第三人不法之所有，而竊取他人之動產者，為竊盜罪，處五年以下有期
徒刑、拘役或五百元以下罰金。


司法院資訊處製作；財團法人民間司法改革基金會備份。
